Inventaris van het archief van het Ministerie van Sociale Zaken en Werkgelegenheid: Directie Sociale Verzekeringen, 1950-1992
Nationaal Archief, Den Haag
- Sociale verzekeringen 1940-2003, 066
  - Het (bij algemene maatregel van bestuur) vaststellen van nadere regels inzake de aanvraag, toekenning, herziening, schorsing, intrekking en betaalbaarstelling van uitkeringen ingevolge de werknemersverzekeringen. 1966-, 310
    - Goedkeuring van het besluit van de Sociale Verzekeringsraad van 8 augustus 1980 tot wijziging van het besluit van 4 oktober 1957 (Stcrt. 211), ter uitvoering van het bepaalde in artikel 35a van de Werkloosheidswet inzake seizoenarbeiders., 776; 1.848.44/02.58(8)
    - Wijziging van de beschikking nummer 54572 (Stcrt. 1976, 203), gewijzigd nummer 51890 (Stcrt. 1979, 151), inzake aanwijzing bevoegde bedrijfsvereniging, gelet op de Algemene Arbeidsongeschiktheidswet, artikel 61, derde lid., 1980-1986; 696; 1.848.422.1/03.631 (1)
    - Toepassing van sociale verzekeringen ten aanzien van gedetineerden, met kamervragen., 1980-1984; 465; 1.848.4/04.23 (13)
    - Het creëren van alternatieve werkgelegenheid in combinatie met het korten van de uitkering krachtens de Wet op de arbeidsongeschiktheidsverzekering, met als doel reïntegratie op de arbeidsmarkt van arbeidsongeschikten, met kamervragen., 1980-1986; 84; 1.848.422/02.582.8 (1)
    - Validiteitsschattingen in verband met de uitvoering van de Wet op de arbeidsongeschiktheidsverzekering, met kamervragen., 1980-1987; 683; 1.848.422/02.582.1(3); pak
    - Correspondentie met belangengroeperingen en uitvoeringsorganen betreffende de uitkeringen ingevolge de Wet op de arbeidsongeschiktheidsverzekering, met kamervragen., 1980-1989; div. nrs.
      - 1980-1984, 650; 1.848.422/02.58 (1); pak
      - 1985-1989, 651; 1.848.422/02.58 (1); pak
    - Correspondentie met uitvoeringsorganen betreffende het vaststellen van het recht op uitkering en het weigeren van een uitkering krachtens de Ziektewet, met kamervragen., 1983-1988; 606; 1.848.421/02.582 (1); pak
    - Correspondentie met de Sociale Verzekeringsraad betreffende vermindering of inhouding op uitkeringen krachtens de Werkloosheidswet, met kamervragen., 1980-1984; 814; 1.848.44/02.582.43
    - Recht op uitkering ingevolge de Wet Werkloosheidsvoorziening, met kamervragen., 1983-1989; 17; 1.842.973/02.582 (1); pak
    - Uitwerking van wijzigingen in de uitkering krachtens de Wet Werkloosheidsvoorziening en bekendmaking hiervan aan gemeentebesturen, met kamervragen., 1985-1989; 6; 1.842.973/02.58 (2)
  - Het stellen van regels ten aanzien van de inschrijving van werkzoekenden bij het arbeidsbureau. 1949-1986, 320
    Grondslag: Werkloosheidswet (Stb. 1949, J 423), art. 40, eerste lid, gewijzigd (Stb. 1953, 117), art. 31, eerste lid.
    Product: Regeling inschrijving als werkzoekende bij het orgaan der openbare arbeidsbemiddeling (Stcrt. 1952, 119).
    - Sollicitatieplicht in het kader van de Werkloosheidswet en de Wet Werkloosheidsvoorziening, met kamervragen., 1982-1988; 784; 1.848.44/02.58; pak
  - Het vaststellen van nadere regels inzake de berekening van de contante waarde van het verhaal op degene die arbeidsongeschiktheid veroorzaakte heeft. 1966-, 322
    Grondslag: Wet op de arbeidsongeschiktheidsverzekering (Stb. 1966, 84), art. 90, tweede lid.
    Product: Regelen ex art. 90 WAO (Stcrt. 1969, 167).
    Regelen ex art. 90, tweede lid WAO (Stcrt. 1980, 253).
    - Vaststelling regelen ex artikel 90, tweede lid, van de Wet op de arbeidsongeschiktheidsverzekering (Stcrt. 1980, 253), met kamervragen., 1978-1990; 491; 1.848.4/07.31 (1)
  - Het stellen van regels met betrekking tot de eisen waaraan loongarantieregelingen moeten voldoen. 1986-1995, 351
    Grondslag: Werkloosheidswet (Stb. 1949, J 423), gewijzigd (Stb. 1977, 266), art. 42q, tweede lid en 42s.
    Werkloosheidswet (Stb. 1986, 566), art. 69, vijfde lid en 71 (buiten werking Stb. 1995, 685).
    Wet tijdelijke bijdrage herstructurering arbeidsvoorziening havens (Stb. 1995, 685), art. 11, tweede lid.
    Product: Vaststelling eisen waaraan een loongarantieregeling moet voldoen (Stcrt. 1977, 130, vervangen Stcrt. 1986, 250).
    - Totstandkoming van concept-berekeningsbesluiten met toelichting, op grond van artikel 42r, eerste lid van de Werkloosheidswet en van het besluit inzake vaststelling eisen waaraan een loongarantieregeling moet voldoen (Stcrt. 1986, 250)., 1983-1987; 851; 1.848.44/07.852 (2)
  - Het aanwijzen van groepen van werkgevers die in aanmerking komen voor een bijdrage voor een loongarantieregeling ten laste van het Algemeen Werkloosheidsfonds en het vaststellen van de berekeningswijze van die bijdrage. 1986-, 352
    Grondslag: Werkloosheidswet (Stb. 1949, J 423), gewijzigd (Stb. 1977, 266), art. 42q en 42r.
    Werkloosheidswet (Stb. 1986, 566), art. 69 en 70 (buiten werking Stb. 1995, 685).
    Wet tijdelijke bijdrage herstructurering arbeidsvoorziening havens (Stb. 1995, 685), art. 2, eerste lid en 5.
    Product: Regeling aanwijzing bijdragegerechtigde (Stcrt. 1996, 83).
    - Toekenning van bijdrage ten laste van het Algemeen Werkloosheidsfonds aan werkgevers in het Havenbedrijf., 1980-1989; div. nrs.
      - Amsterdam, 1982-1989, 913; 1.848.44/07.852 (4); pak
      - Delfzijl en de Eemshaven, 1980-1989, 918; 1.848.44/07.852 (4); pak
      - Rotterdam, 1981-1983, 920; 1.848.44/07.852 (4); pak
      - Rotterdam, 1984, 921; 1.848.44/07.852 (4); pak
      - Rotterdam, 1985-1986, 922; 1.848.44/07.852 (4); pak
      - Rotterdam, 1987-1989, 928; 1.848.44/07.852 (4); pak
      - Terneuzen, 1982-1987, 929; 1.848.44/07.852 (4)
      - Vlissingen, 1980-1987, 931; 1.848.44/07.852 (4)
      - Zaandam en de IJmond, 1981-1987, 930; 1.848.44/07.852 (4)
    - Uitwerking van de herstructurering van de Rotterdamse haven in verband met de heersende stukgoedproblematiek., 1981-1985; 864; 1.848.44/07.852 (3a); pak
    - Totstandkoming van concept-berekeningsbesluiten met toelichting, op grond van artikel 42r, eerste lid van de Werkloosheidswet en van het besluit inzake vaststelling eisen waaraan een loongarantieregeling moet voldoen (Stcrt. 1986, 250)., 1983-1987; 851; 1.848.44/07.852 (2)
  - Het vaststellen van regels inzake de verdeling van de taken en bevoegdheden terzake van uitvoering van de volksverzekeringen tussen de Sociale Verzekeringsbank en de Raden van Arbeid. 1956-1988, 400
    Grondslag: Algemene ouderdomswet (Stb. 1956, 281), art. 5 (buiten werking Stb. 1987, 533).
    Algemene weduwen- en wezenwet (Stb. 1959, 139), art. 6 (buiten werking Stb. 1987, 533).
    Algemene kinderbijslagwet (Stb. 1962, 160), art. 5.
    Kinderbijslagwet voor loontrekkenden (Stb. 1962, 257), art. 16.
    Product: Regeling taakverdeling Sociale Verzekeringsbank en Raden van Arbeid (Stcrt. 1956, 186).
    Regeling overdracht werkzaamheden en bevoegdheden van de Sociale Verzekeringsbank aan de Raden van Arbeid (Stcrt. 1959, 100).
    Beschikking van 3 januari 1963, nr. 7347 (Stcrt. 1963, 3).
    Regeling taakverdeling AKW en KWL tussen Sociale Verzekeringsbank en Raden van Arbeid (Stcrt. 1975, 78).
    Regeling taakverdeling uitvoering AKW tussen Sociale Verzekeringsbank en Raden van Arbeid (Stcrt. 1980, 121).
    Opm.: Bij de vaststelling van een dergelijke regeling werden de Sociale Verzekeringsraad en de Sociale Verzekeringsbank gehoord.
    - Totstandkoming van het besluit inzake wijziging van de regeling taakverdeling Sociale Verzekeringsbank en Raden van Arbeid (Stcrt. 1956, 186), in verband met de gelijke behandeling van mannen en vrouwen in de Algemene Ouderdomswet., 1984-1985; 474; 1.848.4/03.61 (8)
    - Taken en bevoegdheden van de Sociale Verzekeringsbank., 1984-1989; 442; 1.848.4/03.62 (9)
  - Het stellen van regels voor de administratie en registratie van de verzekerden. 1956-, 401
    Grondslag: Algemene ouderdomswet (Stb. 1956, 281), art. 4, tweede lid (buiten werking Stb. 1994, 916).
    Algemene weduwen- en wezenwet (Stb. 1959, 139), art. 5, tweede lid, vernummerd (Stb. 1993, 660), derde lid (buiten werking Stb. 1994, 790), art. 19.
    Organisatiewet sociale verzekeringen (Stb. 1994, 790), art. 19.
    Organisatiewet sociale verzekeringen 1997 (Stb. 1997, 95), art. 28, vijfde en zesde lid.
    Product: Regeling vrijstelling sofi-nummer volksverzekeringen (Stcrt. 1997, 41).
    - Totstandkoming van de Centrale Persoonsregistratie Sociale Verzekeringen/Verzekerdenadministratie., 1980-1989; div. nrs.
      - 1980-1986, 509; 1.848.4/07.355.564 (4); pak
      - 1987 - 18 nov. 1988 1987-1988, 510; 1.848.4/07.355.564 (4); pak
      - 24 nov. 1988 - 1989 1988-1989, 511; 1.848.4/07.355.564 (4); pak
  - Het stellen van nadere regels inzake de aanvraag, toekenning, herziening, schorsing, intrekking en betaalbaarstelling van uitkeringen ingevolge de volksverzekeringen. 1945-, 402
    Grondslag: Noodwet ouderdomsvoorziening (Stb. 1947, H 155), art. 11, vierde en zesde lid.
    Algemene ouderdomswet (Stb. 1956, 281), art. 12-14 en 16, gewijzigd (Stb. 1985, 181), art. 15, 16, 17 en 19.
    Algemene weduwen- en wezenwet (Stb. 1959, 139), art. 24, 26-28 en 30 (buiten werking Stb. 1985, 180) en gewijzigd (Stb. 1967, 396), art. 32.
    Algemene kinderbijslagwet (Stb. 1962, 160), art. 12 en 45, vernummerd (Stb. 1980, 1), art. 14, derde lid (buiten werking Stb. 1991, 669) en 41.
    Kinderbijslagwet voor loontrekkenden (Stb. 1939, 806), art. 98, vernummerd (Stb. 1952, 475), art. 48, gewijzigd (Stb. 1962, 257), art. 21, zesde lid, 23 en 49 (buiten werking Stb. 1979, 709).
    Kinderbijslagwet voor invaliditeits, ouderdoms- en wezenrentetrekkers (Stb. 1948, I 309), art. 17.
    Kinderbijslagwet voor kleine zelfstandigen (Stb. 1951, 212), art. 21, gewijzigd (Stb. 1962, 257), art. 10, vijfde lid, 13 en 26 (buiten werking Stb. 1979, 709).
    Algemene nabestaandenwet (Stb. 1995, 690), art. 33, vierde lid, 48, tweede lid en 50, tweede lid.
    Invaliditeitswet (Stb. 1913, 205), art. 164.
    Product: Beschikking van de waarnemend secretaris-generaal van Sociale Zaken van 4 november 1940, nr. 3761 (Stcrt. 1940, 215).
    Besluit van 7 maart 1951 (Stb. 1951, 69).
    Regeling van de minister van Sociale Zaken van 29 juni 1947, nr. 2757 (Stcrt. 1947, 117).
    Rondschrijven van de minister van Sociale Zaken aan Burgemeester en Wethouders van 13 juni 1947, nr. 2702.
    Regeling van de minister van Sociale Zaken van 17 september 1956, nr. 4501 (Stcrt. 1956, 186).
    Regeling van de minister van Sociale Zaken van 5 december 1956, nr. 5612 (Stcrt. 1956, 241).
    Regeling van de minister van Sociale Zaken van 2 januari 1957, nr. 5640 (vervangen Stcrt. 1959, 192, Stcrt. 1968, 53, Stcrt. 1976, 192, Stcrt. 1985, 123).
    Regeling van de minister van Sociale Zaken van 23 mei 1959, nr. 2366 (Stcrt. 1959, 100).
    Regeling van de staatssecretaris van Sociale Zaken van 21 augustus 1959, nr. 3580 (Stcrt. 1959, 164).
    Beschikking aanvraag kinderbijslagregelingen (Stcrt. 1963, 8, vervangen Stcrt. 1980, 51).
    Aanwijzingen aanvragen om kinderbijslag (Stcrt. 1975, 105).
    Regeling van de staatssecretaris van Sociale Zaken van 4 april 1985, nr. SZ/SV/VV/85/902 (Stcrt. 1985, 69).
    Regeling van de staatssecretaris van Sociale Zaken van 12 juli 1985, nr. SZ/SV/VV/85/2305 (Stcrt. 1985, 136).
    - Totstandkoming beschikkingen inzake de betaalbaarstelling van uitkeringen ingevolge de sociale verzekeringswetten door andere organen dan de Sociale Verzekeringsbank en Bedrijfsverenigingen., 1980-1988; div. nrs.
      - Beschikkingen van 20 juni 1985 en 9 maart 1988, 1980-1988, 385; 1.848.4/02.587(1)
      - Beschikking van 15 december 1982, 1982, 226; 1.848.4/02.587(1)
    - Totstandkoming en wijziging van de ministeriële regeling van 12 juli 1985, nummer 85/2305 inzake intrekking en herziening van het ouderdomspensioen (Stcrt. 1985, 136)., 1985-1988; 707; 1.848.431.5/02.582.8 (1)
    - Uitvoeringsmaatregelen van de Werkloosheidswet ten aanzien van de overneming van uit dienstbetrekking voortvloeiende verplichtingen bij betalingsonmacht van een werkgever, met kamervragen., 1980-1986; 778; 1.848.44/02.58(7a); pak
    - Totstandkoming van de regeling nummer SZ/SV/VV/85/902 inzake indiening van aanvragen om ouderdomspensioen krachtens de Algemene Ouderdomswet, artikel 15, met kamervragen., 1983-1986; 714; 1.848.431.5/02.581 (1)
    - Aanvraag om een uitkering ingevolge de Algemene Kinderbijslagwet, met kamervragen., 1980-1988; 876; 1.848.451/02.581 (1); pak
  - Het, gehoord de Sociaal-Economische Raad, (bij algemene maatregel van bestuur) herzien van de hoogte van pensioenen, uitkeringen en vrijstellingsbedragen ingevolge de Algemene ouderdomswet, de Algemene weduwen- en wezenwet/Algemene nabestaandenwet en de kinderbijslagwetten. 1945-, 230
    Grondslag: Algemene ouderdomswet (Stb. 1956, 281), art. 9, 66 en (sinds Stb. 1979, 711), 22c, gewijzigd (Stb. 1985, 181), art. 12 en 30.
    Algemene weduwen- en wezenwet (Stb. 1959, 139), art. 21 en (sinds Stb. 1979, 711), art. 37c, gewijzigd (Stb. 1989, 127), art. 20, 21a, tweede lid en 37c.
    Algemene nabestaandenwet (Stb. 1995, 690), art. 17, 18, 19, 25, 29 en 31.
    Algemene kinderbijslagwet (Stb. 1962, 160), art. 11a, vernummerd (Stb. 1980, 1), art. 13.
    Kinderbijslagwet voor loontrekkenden (Stb. 1962, 257), art. 22 (buiten werking Stb. 1979, 709).
    Kinderbijslagwet voor kleine zelfstandigen (Stb. 1962, 257), art. 11 en (sinds (Stb. 1964, 581), art. 9a (buiten werking Stb. 1979, 709).
    Wet hierziening aanpassingsmechanismen en vaststelling hoogte sociaal minimum (Stb. 1979, 711), art. IV-V.
    Opm.: Aanvankelijk werd de hoogte van de pensioenen en uitkeringen bij algemene maatregel van bestuur gewijzigd, sinds 1972 gebeurt dit bij ministeriële regeling. Ook bestond de mogelijkheid om bij algemene maatregel van bestuur te besluiten een wijziging van de hoogte (ten dele) achterwege te laten.
    - Herziening en vaststelling van de kinderbijslagbedragen., 1980-1989; div. nrs.
      - 1980-1985, 905; 1.848.451/02.582.3(1); pak
      - 1986-1989, 906; 1.848.451/02.582.3(1)
    - Vaststelling pensioen- en uitkeringsbedragen ingevolge de Algemene Ouderdomswet en de Algemene Weduwen- en Wezenwet., 1980-1989; 705; 1.848.431.5/02.582.42 (4); pak
    - Algemene maatregelen van bestuur houdende vaststelling van pensioen- en uitkeringsbedragen ingevolge de Algemene Ouderdomswet en de Algemene Weduwen- en Wezenwet., 1980-1990; 941; 1.848.46/02.582.1 (1); pak
    - Voorstel tot een extra tegemoetkoming aan gezinnen met kinderen met een minimuminkomen., 1987; 908; 1.848.451/02.582.42 (2)
  - Het goedkeuren van algemene en bijzondere regels van de Sociale Verzekeringsraad/het Tijdelijk Instituut voor Coördinatie en Afstemming/het Landelijk Instituut Sociale Verzekeringen inzake het dagloon dan wel het zelf vaststellen van nadere regels. 1967-1994, 217
    Grondslag: Ziektewet (Stb. 1929, 374), gewijzigd (Stb. 1953, 578), art. 8a, derde lid en gewijzigd (Stb. 1986, 567), art. 15.
    Werkloosheidswet (Stb. 1949, J 423), gewijzigd (Stb. 1967, 396), art. 12a en 12c.
    Werkloosheidswet (Stb. 1986, 655), art. 117 (buiten werking Stb. 1994, 916).
    Wet op de arbeidsongeschiktheidsverzekering (Stb. 1966, 84), gewijzigd (Stb. 1979, 238), art. 14.
    Wet overgangsregeling arbeidsongeschiktheidsverzekering (Stb. 1967, 102), art. 5, derde lid.
    Wet van 29 december 1982 (Stb. 1982, 737), art. III, tweede lid.
    Invoeringswet stelselherziening sociale zekerheid (Stb. 1987, 94), art. 34, vierde lid.
    Product: Regeling van 29 juni 1967, nr. 58 063 (Stcrt. 1967, 130).
    Regelen met betrekking tot de vaststelling van een minimumloon (Stcrt. 1976, 150).
    Regeling van 29 december 1980, nr. 56 539 (Stcrt. 1980, 252).
    Besluit nadere regelen minimumdagloon WW/WWV (Stcrt. 1983, 93).
    Regeling van 12 oktober 1983, nr. 53 227 (Stcrt. 1983, 206).
    Opm.: Wijziging van de werknemersverzekeringen in 1967 gaf de mogelijkheid aan de mininster om dagloonregels vast te stellen indien de Sociale Verzekeringsraad/het Tijdelijk Instituut voor Coördinatie en Afstemming in gebreke bleef of wanneer hij zijn goedkeuring aan die regels onthield. Op grond van enkele overgangswetten kreeg de minister de bevoegdheid om terzake nadere dagloonregels vast te stellen. In de Organisatiewet sociale verzekering 1997 is de vaststelling van (algemene) dagloonregels aan de minister zelf opgedragen, terwijl het Landelijk Instituut Sociale Verzekeringen bijzondere dagloonregels voor bepaalde groepen kan vaststellen (hetgeen de bedrijfsverenigingen voorheen konden doen).
    Deze behoeven de goedkeuring van de minister.
    - Dagloonbepalingen van de Sociale Verzekeringsraad in verband met de uitkering ingevolge de Werkloosheidswet., 1980-1985; 797; 1.848.44/02.582.1(1); pak
    - Vaststelling minimumdagloon en fixe-dagloon losse werknemers ingevolge de Werkloosheidswet., 1980-1986; 801; 1.848.44/02.582.1 (6); pak
    - Berekening daglonen ingevolge de Werkloosheidswet., 1980-1987; 810; 1.848.44/02.582.1 (7)
    - Dagloonregelen in verband met uitkeringen krachtens overgangsregeling Wet op de arbeidsongeschiktheidsverzekering en de Werkloosheidswet., 1980-1989; div. nrs.
      - Algemene dagloonregelen, 1980-1989, 655; 1.848.422/02.582.1 (1); pak
      - Bijzondere dagloonregelen, 1980-1991, 659; 1.848.422/02.582.1 (1); pak
      - Herziening daglonen en dagloonbedragen, 1980-1983, 656; 1.848.422/02.582.1 (1)
      - Wijziging minimumdagloon, 1980-1989, 658; 1.848.422/02.582.1 (1); pak
    - Goedkeuring dagloonregelen Werkloosheidswet op grond van de Invoeringswet stelselherziening sociale zekerheid., 1987-1989; 798; 1.848.44/02.582
    - Medeberekening van de 13e maand-uitkering in het dagloon ingevolge de Werkloosheidswet, met kamervragen., 1981-1984; 811; 1.848.44/02.582.1 (8); pak
    - Totstandkoming en herziening van diverse dagloonbepalingen en het hierover informeren van de Staten-Generaal., 1980-1989; div. nrs.
      - Algemeen, 1980-1989, 617; 1.848.421/02.582.1 (15); pak
      - Bepalingen ter uitvoering van de Ziektewet 1967, 1980-1989, 618; 1.848.421/02.582.1 (8); pak
  - Het (sinds 1987 bij algemene maatregel van bestuur) vaststellen van nadere regels inzake de bepaling van de grondslag van personen die voorafgaand aan het intreden van de arbeidsongeschiktheid, niet in een voor zijn beroep normaal te achten duur arbeid heeft verricht. 1979-, 225
    Grondslag: Algemne arbeidsongeschiktheidswet (Stb. 1975, 674), gewijzigd (Stb. 1979, 708), art. 10, vijfde tot en met negende lid, gewijzigd (Stb. 1988, 567), zesde lid.
    Product: Besluit regels arbeid van normaal te achten duur Algemene arbeidsongeschiktheidswet (Stcrt. 1980, 133, vervangen 1987, Stb. 42).
    Besluit gemiddeld per dag verworven inkomen aaw (Stcrt. 1980, 133, vervangen 1987, Stb. 43).
    - Wijziging in de Algemene Arbeidsongeschiktheidswet en de Wet op de arbeidsongeschiktheidsverzekering in het kader van de stelselherziening., 1985-1987; div. nrs.
      - 1985 - sep. 1986 1985-1986, 679; 1.848.422.1/02.582.1 (4); pak
      - okt. 1986 - 1987 1986-1987, 680; 1.848.422.1/02.582.1 (4); pak
  - Het vaststellen van regels inzake de bepaling van de periode voor de herbeoordeling van de grondslag voor de AAW-uitkering. 1979-1987, 226
    Grondslag: Algemene arbeidsongeschiktheidswet (Stb. 1975, 674), gewijzigd (Stb. 1979, 708), art. 10a, tweede en derde lid (buiten werking Stb. 1987, 567).
    Product: Besluit herbeoordeelingsperiode (Stcrt. 1980, 133).
    - Herziening van de grondslagen voor de vaststelling van de uitkeringen ingevolge de Algemene Arbeidsongeschiktheidswet., 1980-1987; 673; 1.848.422.1/02.582 (2); pak
  - Het voorbereiden en vaststellen van beleid betreffende de sociale verzekeringen. 1945-, 1
    Grondslag: Grondwet (Stb. 1983, 22), art. 20, eerste lid.
    Product: Beleidsnota, beleidsplan.
    - Verslagen van departementaal en interdepartementaal overleg tussen het Directoraat-Generaal Arbeidsvoorzieningen en het Directoraat-Generaal Sociale Verzekeringen inzake sociale verzekeringen., 1977-1986; 490; 1.848.4/07.23 (1)
    - Bestrijding van oneigenlijk gebruik van sociale verzekeringen in verband met het ontwerp van diverse sociale verzekerings- en fiscale wetten., 1979-1990; 489; 1.848.4/06.157(4)
    - Vergaderstukken van de stafvergaderingen van het Directoraat-Generaal voor de Sociale Verzekeringen., 1980; 962; 1.832.5/07.77 (17)
    - Advies van de Sociaal Economische Raad over de beperking van de groei van de uitgaven voor sociale zekerheid., 1980-1981; 351; 1.848.4/02.582.43 (5)
    - Instelling, samenstelling, taak en vergaderstukken van de Projectgroep Integratie Werkloosheidsregelingen., 1980-1982; 846; 1.848.44/07.58 (1); pak
    - Sociale Meerjarenramingen., 1980-1983; div. nrs.
      - 1980-1981, 24; 1.84/07.352.11 (1); pak
      - 1982-1983, 26; 1.84/07.352.11 (1); pak
    - Vergaderstukken van het Directoraat-Generaal Sociale Zekerheid., 1980-1983; 961; 1.832.5/07.77 (17); pak
    - Nota's betreffende de toegankelijkheid van sociale verzekeringswetten voor illegaal verblijvende vreemdelingen., 1980-1984; 477; 1.848.4/04.23 (26)
    - Beleid betreffende de financiering van de Werkloosheidsverzekering., 1980-1988; 818; 1.848.44/02.7 (1); pak
    - Circulaires aan de gemeentebesturen., 1980-1989; div. nrs.
      - 1980-1983, 504; 1.848.4/07.353.33(6); pak
      - 1984-1989, 507; 1.848.4/07.353.33 (6)
    - Voorgenomen herstructurering van de kinderbijslag en de adviesaanvrage aan de Sociaal Economische Raad., 1980-1989; div. nrs.
      - jan. - feb. 1980 1980, 198; 1.848.451 (6); pak
      - mrt. 1980 - dec. 1989 1980-1989, 894; 1.848.451 (6); pak
    - Voorkomen van arbeidsongeschiktheid in het kader van het 'Volumebeleid'., 1980-1989; 512; 1.848.42/02.573 (1); pak
    - Nota betreffende de werking van cassatiemogelijkheden bij de Centrale Raad van Beroep in sociale verzekeringsplichtzaken krachtens artikel 18a van de Coördinatiewet Sociale Verzekering., 1981; 69; 1.848.4/04.2 (1)
    - Instelling, samenstelling en functioneren van de werkgroep Sociaal-Medische Begeleiding bij ziekte- en arbeidsongeschiktheidsregelingen., 1981-1984; div. nrs.
      - Algemeen, 1981-1983, 643; 1.848.421/07.58 (6); pak
      - Algemeen, 1984, 657; 1.848.421/07.58 (6)
      - Instelling en samenstelling, 1981, 641; 1.848.421/07.58 (6)
      - Vergaderstukken, 1981-1983, 642; 1.848.421/07.58 (6); pak
    - Interne nota's inzake inkomensafhankelijke kinderbijslag., 1981-1987; 849; 1.848.451
    - Advies van de Sociale Verzekeringsraad met betrekking tot wijziging van de artikelen 22 en 35 van de Werkloosheidswet, inzake maximum uitkeringsduur van 78 weken., 1982; 816; 1.848.44/02.582.5 (1)
    - Vergaderstukken van de Projectgroep Kinderbijslag en verslagen van de werkgroep Kinderbijslag van de Sociaal Economische Raad., 1982-1985; 936; 1.848.451/07.58(1), 1.848.451/07.58(2)
    - Advies van de Sociaal Economische Raad en de Sociale Verzekeringsraad over wijziging van de Werkloosheidswet in verband met de omzetting van voltijdbanen naar deeltijdbanen., 1982-1986; 775; 1.848.44/02.58 (11); pak
    - Advies van het College Algemene Bijstandswet over de algehele reorganisatie van de uitvoering van de sociale zekerheid., 1982-1987; 819; 1.848.44/03(1)
    - Financiële nota sociale zekerheid., 1983; 27; 1.84/07.352.11 (2)
    - Opstellen van een beleidsnota inzake harmonisatie van overlijdensuitkeringen in de sociale verzekeringen, naar aanleiding van een motie ingediend tijdens de behandeling van het wetsontwerp tot wijziging van de Algemene Ouderdomswet (Stb. 1982, 751)., 1983-1984; 399; 1.848.4/02.587.52 (1)
    - Vergaderstukken Staf Directoraat-Generaal voor Sociale Zekerheid., 1983-1984; div. nrs.
      - jan. 1983 1983, 112; 07.23; pak
      - feb. - mrt. 1983 1983, 116; 07.23; pak
      - apr. 1983 1983, 113; 07.23; pak
      - mei - 20 juni 1983 1983, 114; 07.23; pak
      - 27 juni - 11 juli 1983 1983, 115; 07.23; pak
      - 19 juli - 15 aug. 1983 1983, 118; 07.23; pak